臺灣臺中地方法院刑事判決　　　　　　 94年度訴緝字第420號
公　訴　人　臺灣臺中地方法院檢察署檢察官
被　　　告　甲○○
上列被告因違反毒品危害防制條例案件，經檢察官提起公訴（九
十三年度毒偵字第五０六八號）及移送併案審理（九十四年度毒
偵字第七九五號、第二四九四號），本院合議庭裁定改依簡式審
判程序審理後，判決如下：
    主    文
甲○○連續施用第一級毒品，處有期徒刑拾月；扣案之海洛因伍
包（其中貳包，淨重零點零捌公克、包裝重零點肆參公克；另參
包，淨重零點玖玖公克、包裝重零點捌貳公克），均沒收銷燬之
；扣案之注射針筒拾參支及電子磅秤壹台，均沒收。又連續施用
第二級毒品，處有期徒刑捌月；扣案之甲基安非他命貳包（含包
裝分別重零點肆公克及壹點肆捌公克），均沒收銷燬之；扣案之
吸食器貳支，均沒收。應執行有期徒刑壹年肆月；扣案之海洛因
伍包（其中貳包，淨重零點零捌公克、包裝重零點肆參公克；另
參包，淨重零點玖玖公克、包裝重零點捌貳公克）及甲基安非他
命貳包（含包裝分別重零點肆公克及壹點肆捌公克），均沒收銷
燬之；扣案之注射針筒拾參支、電子磅秤壹台及吸食器貳支，均
沒收。
    犯罪事實
一、甲○○前曾於民國八十八年因施用毒品案件，經依本院八十
    八年度毒聲字第二五二六號裁定送觀察、勒戒後，認有繼續
    施用毒品之傾向，經依本院八十八年度毒聲字第二九一三號
    裁定令入戒治處所施以強制戒治，嗣後復由臺灣臺中地方法
    院檢察署檢察官聲請本院以八十八年度毒聲字第五七六四號
    裁定停止戒治，所餘戒治期間，付保護管束，惟其後再經本
    院以八十九年度毒聲字第一一二六號裁定撤銷停止戒治，令
    入戒治處所再施以強制戒治，始於九十年六月二十七日強制
    戒治期滿，而經檢察官於九十年八月二日，以九十年度戒毒
    偵字第三六九號處分不起訴確定；其後復於九十三年間因施
    用第一級、第二級毒品案件，由檢察官以九十三年度毒偵字
    第一四八六號提起公訴後，經本院於九十三年八月二十六日
    ，以九十三年度訴字第一五０三號各判處有期徒刑六月及三
    月，並定其應執行有期徒刑八月，於九十三年九月十三日確
    定，而於九十三年十二月十三日易科罰金執行完畢（未成立
    累犯。詎甲○○於前開強制戒治執行完畢釋放後，五年以內
    又基於施用第一級毒品海洛因之概括犯意，自九十三年十一
    月二十三日上午十時許起至九十四年四月二十一日下午十時
    許止，每二日一次，在其友人位於臺中縣大甲鎮○○路二四
    三八巷九號及臺中市○○區○○街五十號十二樓之三之住處
    ，以將海洛因摻水置於注射針筒中施打身體之方式，連續施
    用海洛因多次。又基於施用第二級毒品甲基安非他命之概括
    犯意，自九十三年十一月二十三日上午九時許起至九十四年
    四月二十一日下午九時許止，每一週一至二次，於上開同一
    之友人住處，以將甲基安非他命置於吸食器中點火以吸食煙
    霧之方式，連續施用甲基安非他命多次。嗣先於九十三年十
    一月二十四日下午四時三十分許，在上開福聯街之友人住處
    為警查獲；再於九十四年一月二十四日下午一時三十分許，
    在上開經國路之友人住處為警查獲，並扣得海洛因二包（共
    淨重零點零八公克、包裝重零點四三公克）、甲基安非他命
    一包（含袋重零點四公克），以及甲○○所有，分別供施用
    海洛因及甲基安非他命所用之注射針筒三支及吸食器一支；
    另於九十四年四月二十一日下午十一時許，在上開經國路之
    友人住處為警查獲，並扣得海洛因三包（共淨重零點九九公
    克、包裝重零點八二公克）、甲基安非他命一包（含包裝重
    一點四八公克），以及甲○○所有，供其施用海洛因所用之
    注射針筒十支及電子磅秤一台，及供其施用甲基安非他命所
    用之吸食器一支，始循線獲悉上情。
二、案經臺中市警察局移送臺灣臺中地方法院檢察署檢察官偵查
    起訴及臺中縣警察局大甲分局報請臺灣臺中地方法院檢察署
    檢察官移送併案審理。
    理    由
一、訊據被告甲○○對於上開事實坦承不諱，且有甲基安非他命
    二包（含袋各重零點四公克、一點四八公克）、注射針筒十
    三支、電子磅秤一台及吸食器二支扣案足憑，又被告為警查
    獲後，經警採尿送驗之結果，確呈海洛因代謝物嗎啡及甲基
    安非他命代謝物甲基安非他命、安非他命之陽性反應，復有
    尿液代號與真實姓名對照表及詮昕科技股份有限公司濫用藥
    物尿液檢驗報告在卷可稽，而扣案之白色粉末五包，均含有
    海洛因之成分，其中二包共淨重零點零八公克，包裝重零點
    四三公克；另三包共淨重零點九九公克，包裝重零點八二公
    克，亦有法務部調查局九十四年四月八日調科壹字第一二０
    ０一五五二六號及九十四年六月二十三日調科壹字第一二０
    ０一五九四五號鑑定通知書存卷可稽，足見被告上開自白，
    核與事實相符。本案事證明確，被告之上開犯行，洵堪認定
    。
二、被告前因施用毒品案件，經觀察、勒戒結果，認有繼續施用
    毒品之傾向，經本院裁定令入戒治處所施以強制戒治，嗣後
    復由臺灣臺中地方法院檢察署檢察官聲請本院裁定停止戒治
    ，所餘戒治期間，付保護管束，惟其後再經本院裁定撤銷停
    止戒治，令入戒治處所再施以強制戒治，始於九十年六月二
    十七日強制戒治期滿，而經檢察官於九十年八月二日，以九
    十年度戒毒偵字第三六九號處分不起訴確定，有臺灣高等法
    院被告全國前案紀錄表在卷可憑，則被告於前案強制戒治執
    行完畢後，五年內再行施用毒品，依法應予論科。是核被告
    所為，分別係犯毒品危害防制條例第十條第一項之施用第一
    級毒品罪及同條第二項之施用第二級毒品罪。其先後持有海
    洛因及甲基安非他命之低度行為，皆分別為其施用之高度行
    為所吸收，均不另論罪。被告先後多次施用海洛因及甲基安
    非他命之犯行，均時間緊接，犯罪構成要件復相同，顯均係
    基於概括犯意為之，均應依連續犯之規定論以一罪，並均加
    重其刑。被告所犯上開二罪間，犯意各別，構成要件互殊，
    應分論併罰。至原起訴檢察官雖認被告前揭所為，係犯毒品
    危害防制條例第十條第二項之施用第二級毒品安非他命罪嫌
    ；惟按甲基安非他命經口服後，約有百分之七十於二十四小
    時內自尿中排出，正常情況下，尿液中含甲基安非他命本體
    可高達服食量的百分之四十三以上，約有百分之五代謝為安
    非他命；安非他命在人體內經代謝作用，於正常情況下，排
    出尿液中約含安非他命百分之三十，並不會有甲基安非他命
    之代謝物。亦即施用安非他命者，其尿液代謝物應為安非他
    命反應，不會產生有甲基安非他命陽性反應；施用甲基安非
    他命者，其尿液代謝物會呈甲基安非他命及安非他命陽性反
    應，此有法務部法醫研究所九十三年四月二十八日法醫毒字
    第０九三０００一三一八號函可參。而查，被告施品毒品後
    ，經採集尿液送鑑驗之結果，係同時呈現代謝物甲基安非他
    命及安非他命之陽性反應，已如前述，則被告自係施用甲基
    安非他命，而非安非他命，嗣公訴蒞庭檢察官於本院審理中
    業已更正該部分之犯罪事實，應成立施用第二級毒品甲基安
    非他命罪，本院自毋庸另予更正，附此敘明。至原起訴檢察
    官固未就被告自九十三年十一月二十三日起至九十四年四月
    二十一日止之施用海洛因及甲基安非他命之犯行提起公訴（
    含檢察官移送併案審理即九十四年度毒偵字第七九五號、第
    二四九四號部分），惟前揭犯罪事實，既據公訴蒞庭檢察官
    擴張起訴範圍，且與原起訴檢察官已起訴經論罪部分，具有
    連續犯之裁判上一罪關係，本院自當應併予審究，附此敘明
    。爰審酌被告前已有多次毒品前科，又業經強制戒治執行完
    畢，猶再施用毒品不輟，顯見其毒癮非淺，施用毒品除戕害
    自身健康外，對社會秩序亦產生不良影響，其所施用之時間
    甚長，惟事後於本院審理時業已坦承犯行，顯然尚知悔悟等
    一切情狀，分別量處如主文所示之刑，並定其應執行之刑，
    以示懲儆。扣案之第一級毒品海洛因五包（其中二包共淨重
    零點零八公克、包裝重零點四三公克；另三包共淨重零點九
    九公克、包裝重零點八二公克）及甲基安非他命二包（含袋
    各重零點四公克、一點四八公克），分屬毒品危害防制條例
    第二條第二項所管制之第一級、第二級毒品，是應依同條例
    第十八條第一項前段之規定，宣告沒收銷燬之。扣案之注射
    針筒十三支、電子磅秤一台及吸食器二支，均係被告所有，
    分別供其施用海洛因及甲基安非他命所用之物，業據被告供
    承在卷，爰依刑法第三十八條第一項第二款規定宣告沒收。
    至扣案之海洛因二包（含袋共重一點五公克）、安非他命共
    重約六千二百六十七點五公克及吸食器一組，既據被告否認
    為其所有，且應係案外人許瑞發所持有之物，此有扣押物品
    目錄表在卷足參，核與本案無涉，是不另為沒收之諭知，併
    予敘明。
據上論斷，應依刑事訴訟法第二百七十三條之一第一項、第二百
九十九條第一項前段，毒品危害防制條例第十條第一項、第二項
、第十八條第一項前段，刑法第十一條、第五十六條、第五十一
條第五款、第三十八條第一項第二款，判決如主文。
中　　華　　民　　國　　94　　年　　10　　月　　28　　日
                  刑事第一庭  法　官　許惠瑜
以上正本證明與原本無異。
如不服本判決，應於送達後十日內向本院提出上訴狀（須附繕本
），上訴於臺灣高等法院臺中分院。
                              書記官　陳其良
中　　華　　民　　國　　94　　年　　10　　月　　28　　日
附錄論罪科刑法條
毒品危害防制條例第十條
施用第一級毒品者，處六月以上五年以下有期徒刑。
施用第二級毒品者，處三年以下有期徒刑。
